臺灣臺中地方法院刑事判決
111年度金訴字第1674號
公  訴  人  臺灣臺中地方檢察署檢察官
被      告  何焜寶




上列被告因詐欺等案件，經檢察官提起公訴（111年度偵字第346
57號），被告於準備程序中就被訴事實為有罪之陳述，經本院告
知其簡式審判程序之旨，並聽取當事人之意見後，改依簡式審判
程序審理，判決如下
    主  文
丙○○犯三人以上共同詐欺取財罪，處有期徒刑壹年貳月。
    事  實
一、丙○○（涉嫌組織犯罪防制條例部分，業經臺灣苗栗地方法院
    以109年度訴字第484號判處罪刑，並分別由臺灣高等法院臺
    中分院以110年度金上訴字第255號、最高法院以110年度台
    上字第4873號駁回上訴）於民國109年8月20日前某日加入真
    實姓名、年籍不詳綽號「院長」之人所組成，具有持續性、
    牟利性之有結構性之詐欺集團，擔任領取他人遭詐騙後所寄
    出，內有金融帳戶存摺、金融卡等包裹之取簿手及提款車手
    等工作，而與綽號「院長」及其所屬之詐欺集團成員共同意
    圖為自己不法之所有，基於三人以上詐欺取財及一般洗錢之
    不確定故意之犯意聯絡，丙○○依該詐騙集團綽號「院長」之
    指示，於109年8月20日下午2時25分許，至苗栗縣○○鎮○○路0
    0○0號統一超商豪麥門市，領取李宗桓遭詐騙寄出內有其中
    華郵政天母郵局帳戶（帳號為000-00000000000000號）、上
    海商銀（帳號為000-0-0000000000000號）、國泰世華銀行
    （帳號為000-000000-000000號）之存摺、金融卡及密碼之
    包裹，而取得包裹內之存摺、金融卡等物（丙○○擔任取簿手
    ，領取李宗桓金融帳戶存摺、金融卡部分，業經臺灣苗栗地
    方檢察署檢察官以109年度偵字第5477號提起公訴及以109年
    度偵字第5767號移送併辦）。該詐騙集團繼於同年8月20日
    下午4時30分許，致電予乙○○，謊稱為「匯盛國際」之客服
    人員，因公司作業疏失，將消費者身分誤植為該公司業務人
    員，須乙○○提供刷卡銀行帳戶及電話，才能解除設定云云，
    致乙○○陷於錯誤，於同日下午5時41分，以其玉山銀行帳戶
    網路轉帳新臺幣（下同）9萬9983元至李宗桓之上開上海商
    銀帳號000-0-0000000000000號帳戶內。丙○○再依綽號「院
    長」之指示，接續於同年8月20日17時45分許，持李宗桓前
    開上海商銀之提款卡，前往臺中市○○區○○路000號（彰化銀
    行豐原分行）以ATM方式提領2萬元。再於同年月20日18時4
    分及7分許，持李宗桓前揭上海商銀之提款卡，前往臺中市○
    ○區○○路000號（統一超商瑞興門市）以ATM方式，分別提領2
    萬、2萬、2萬、1萬9000元，再轉交予綽號「院長」，丙○○
    則取得抵償積欠綽號「院長」4萬元之代價。嗣因丙○○另案
    擔任取簿手之犯行為苗栗縣警察局大湖分局查獲，大湖分局
    報請臺灣苗栗地方檢察署偵辦，經該署檢察官發交大湖分局
    續行偵查，而查悉上情。
二、案經乙○○訴由苗栗縣警察局大湖分局報告臺灣臺中地方檢察
    署檢察官偵查起訴。
    理  由
一、本案被告丙○○所犯係死刑、無期徒刑或最輕本刑為3年以上
    有期徒刑以外之罪，亦非高等法院管轄之第一審案件，其於
    準備程序進行中，就被訴事實為有罪之陳述，經本院告知簡
    式審判程序進行審理，是依刑事訴訟法第273條之2規定，本
    案之證據調查，不受同法第159條第1項、第161條之2、第16
    1條之3、第163條之1及第164條至第170條規定之限制，合先
    敘明。
二、上開犯罪事實，業據被告丙○○於警詢、偵查及本院審理中坦
    承不諱，並有證人即告訴人乙○○警詢指訴（111偵24936卷第
    45至46頁）、證人李宗桓警詢證述（111核交2446卷第15至1
    7頁）在卷可佐，復有上海商業儲蓄銀行台北票據匯款處理
    中心111年2月22日上票字第1110004412號函及檢附之證人李
    宗桓帳號000-00000000000000號帳戶客戶基本資料、交易明
    細（111偵24936卷第47至51頁）、內政部警政署165反詐騙
    系統提款機位置查詢資料（111偵24936卷第53至55頁）、10
    9年8月20日車手提款之監視器畫面擷圖6張（111偵24936卷
    第63至67頁）、告訴人乙○○之內政部警政署反詐騙諮詢專線
    紀錄表、臺中市政府警察局豐原分局豐東派出所受理詐騙帳
    戶通報警示簡便格式表、受理刑事案件報案三聯單、受理各
    類案件紀錄表（111偵24936卷第69至71頁、第77至78頁）、
    上海商業儲蓄銀行回傳資料（111偵24936卷第73頁）、告訴
    人乙○○提供之手機通話紀錄、玉山銀行網路銀行轉帳交易紀
    錄及存摺封面翻拍照片共4張（111偵24936卷第75至76頁）
    、109年8月20日領取包裹之監視器畫面擷圖4張（111核交24
    46卷第7至8頁）、證人李宗桓之臺北市政府警察局大同分局
    建成派出所陳報單、受理各類案件紀錄表、受理刑事案件報
    案三聯單、內政部警政署反詐騙諮詢專線紀錄表（111核交2
    446卷第13頁、第19至23頁）、證人李宗桓提供之貸款廣告
    、存摺及提款卡、包裹照片共4張（111核交2446卷第25至26
    頁）附卷可憑，足認被告之自白與事實相符，可以採信，被
    告所犯上開犯行，堪以認定，應依法論科。
三、論罪科刑部分：
  ㈠核被告丙○○所為，係犯洗錢防制法第14條第1項之一般洗錢罪
    、刑法第339條之4第1項第2款之3人以上共同犯詐欺取財罪
    。又被告丙○○與所屬之詐欺集團成員間就本案犯行，有犯意
    聯絡及行為分擔，應論以共同正犯。被告本案先後數次提領
    告訴人乙○○遭詐騙之款項，係於密切接近之時、地實施，侵
    害同一被害人之財產法益，各行為之獨立性極為薄弱，且係
    出於同一詐欺取財之目的，依一般社會健全觀念，在時間差
    距上難以強行分開，應視為數個舉動之接續施行，合為包括
    之一行為予以評價，屬接續犯一罪。再被告所犯第339條之4
    第1項第2款之3人以上共同詐欺取財罪、洗錢防制法第14條
    第1項之一般洗錢罪，依刑法第55條想像競合犯之規定，應
    從一重論以3人以上共同詐欺取財罪。另洗錢防制法第16條
    第2項規定：「犯前二條之罪，於偵查或審判中自白者，減
    輕其刑」，被告就所犯一般洗錢犯行，於偵查及審理中坦承
    不諱，原應依上開規定減輕其刑，然被告既從一重之加重詐
    欺罪處斷，且該重罪並無法定減刑事由，自無從再適用上開
    條項規定減刑，惟本院於量刑時將一併審酌。
  ㈡爰審酌被告丙○○加入詐欺集團，從事取簿手及提領款項之車
    手工作，助長詐騙集團財產犯罪之風氣，擾亂金融交易往來
    秩序，影響層面廣泛，所為實屬不該，及告訴人乙○○遭詐騙
    匯入系爭帳戶內之金額，對告訴人造成之損害，並兼衡被告
    就本案犯行，於偵查、本院審理中均自白不諱，態度尚可，
    及考量被告於本院審理中自陳高中肄業，未婚有一個小孩未
    成年，家中尚有母親及小孩要靠其扶養，家中經濟狀況不好
    ，另案入監服刑前在家務農等一切情狀，量處如主文所示之
    刑。
  ㈢被告於偵查中自陳本案獲得報酬是免除之前向詐欺集團首腦
    所借4萬元債務等語（見111偵34657號卷第47頁），考量上
    開報酬係被告加入同一犯罪組織所得之犯罪所得，且此部犯
    罪所得已經臺灣苗栗地方法院109年度訴字第484號判決宣告
    沒收，有該判決書影本附卷可參，為避免重複沒收導致執行
    困難，本案爰不宣告沒收，附此說明。
據上論斷，應依刑事訴訟法第273條之1第1項、第299條第1項前
段，判決如主文。
本案經檢察官林樹蘭提起公訴，檢察官甲○○到庭執行職務
中　　華　　民　　國　　111 　年　　11 　　月　　16　日
                  刑事第九庭  法  官  黃光進
以上正本證明與原本無異。
如不服本判決應於收受送達後20日內向本院提出上訴書狀，並應
敘述具體理由；其未敘述上訴之理由者，應於上訴期間屆滿後20
日內向本院補提理由書（均須按他造當事人之人數附繕本）「切
勿逕送上級法院」。
告訴人或被害人如不服判決，應備理由具狀向檢察官請求上訴，
上訴期間之計算，以檢察官收受判決正本之日起算。
　　　　　　　　　　　　　    書記官  蕭訓慧　　　　　
中　　華　　民　　國　　111 　年　　11 　　月　　16　日

附記論罪之法條全文：
刑法第339條之4
犯第339 條詐欺罪而有下列情形之一者，處1 年以上7 年以下有
期徒刑，得併科1 百萬元以下罰金：
一、冒用政府機關或公務員名義犯之。
二、三人以上共同犯之。
三、以廣播電視、電子通訊、網際網路或其他媒體等傳播工具，
    對公眾散布而犯之。
前項之未遂犯罰之。
洗錢防制法第14條
有第二條各款所列洗錢行為者，處 7 年以下有期徒刑，併科新
臺幣 5 百萬元以下罰金。
前項之未遂犯罰之。
前二項情形，不得科以超過其特定犯罪所定最重本刑之刑。